【裁判字號】    90,訴,1415
【裁判日期】    901211
【裁判案由】    廢棄物清理法
【裁判全文】
臺灣彰化地方法院刑事判決                          九十年度訴字第一四一五號
    公  訴  人  臺灣彰化地方法院檢察署檢察官
    被      告  乙○○
                甲○○
右列被告等因違反廢棄物清理法案件，經檢察官提起公訴（九十年度偵字第五九五七
號），本院判決如左︰
    主  文
乙○○共同未領有廢棄物清除、處理許可證或核備文件，從事廢棄物清除，處有期徒
刑壹年陸月。緩刑伍年。
甲○○共同未領有廢棄物清除、處理許可證或核備文件，從事廢棄物清除，處有期徒
刑壹年貳月。緩刑參年。
    事  實
一、乙○○係勝鎰企業社之負責人，其明知並未依規定領有廢棄物清除、處理之許可
    證或核備文件，竟向沅聖營造有限公司承攬彰化縣田中鎮○○路○段五二六巷十
    五號甲○○改建房屋所產生之廢棄物之載運清理工程，乙○○乃於九十年八月三
    十日上午十時許，駕駛車牌號碼七Ｇ─九二三號營業大貨車，至上址載運甲○○
    舊屋改建拆除之磚塊、木頭等廢棄物，甲○○並依約定事先看好可傾到於坐落彰
    化縣田中鎮○○段二三番空地，甲○○乃與乙○○共同基於犯意之聯絡，由乙○
    ○於當日中午載運一貨車之磚塊、木頭等廢棄物至該空地傾倒，而共同從事廢棄
    物之清除。嗣於同日下午三時五十分許，乙○○再次駕駛前開大貨車載運磚塊、
    木頭等廢棄物至上開空地傾倒時，為警當場查獲。
二、案經彰化縣警察局田中分局報請臺灣彰化地方法院檢察署檢察官偵查起訴。
    理  由
一、訊據被告乙○○、甲○○二人對於右揭時、地傾倒廢棄物之事實不諱，惟均辯稱
    ：我們係先將拆屋之廢棄物暫時堆放於查獲之空地，隔天即會聯絡廢棄物清理公
    司前來載走云云。惟查，被告二人若已聯絡專業之廢棄物清理公司前來清理，則
    渠等何須再以大貨車將該廢棄物戴至查獲地點傾倒，被告二人所辯尚與事理有違
    ，且被告二人所辯亦無妨渠等罪責之成立，此外並有稽查記錄、責付單各一紙及
    現場照片三紙在卷可稽，是以被告二人所辯顯係事後卸責之詞，不足採信，本件
    事證已臻明確，被告二人犯行均堪認定。
二、按事業廢棄物貯存清處理方法及設施標準第二條第三款規定：「清除：指事業廢
    棄物之收集、運輸行為」，是被告以大貨車載運廢棄物之行為，即已構成「清除
    」之犯行。核被告二人所為，均係犯修正前廢棄物清理法第二十二條第二項第四
    款之罪。查廢棄物清理法於九十年十月二十四日修正公布，並於同年月二十六日
    起生效施行，被告違反廢棄物清理法之犯罪時間在九十年八月三十日，經比較修
    正前之廢棄物清理法及修正後之廢棄物清理法，修正前之廢棄物清理法第二十二
    條第二項第四款之規定較修正後之廢棄物清理法第四十六條條第一項第四款之規
    定有利於行為人，應依刑法第二條第一項後段之規定，適用修正前之廢棄物清理
    法第二十二條第二項第四款之規定論處。被告二人就上開犯行，有犯意之聯絡及
    行為之分擔，皆為共同正犯。爰審酌被告二人犯罪之動機、目的、手段、所生危
    害、犯罪後之態度及渠等為一己之小利，任意傾倒廢棄物等一切情狀，各量處如
    主文所示之刑。又查被告乙○○、甲○○二人前均未曾受有期徒刑以上刑之宣告
    ，此有臺灣彰化地方法院檢察署刑案資料查註紀錄表在卷可稽，經此教訓，當知
    警惕，應無再犯之虞，本件所宣告之刑本院認以暫不執行為適當，爰均併為緩刑
    之宣告，以啟自新。
據上論斷，應依刑事訴訟法第二百九十九條第一項前段，廢棄物清理法第二十二條第
二項第四款，刑法第二條第一項後段、第十一條前段、第二十八條、第七十四條第一
款，判決如主文。
中      華      民      國    九十      年     十二     月     十一     日
                                臺灣彰化地方法院刑事第二庭
                                    法      官  石  馨  文
右正本證明與原本無異。
如不服本判決，應於送達後十日內向本院提出上訴狀(須附繕本)。
                                    法院書記官  黃  意  雯
中      華      民      國    九十      年     十二     月     十二     日
廢棄物清理法第二十二條第二項第四款：
有左列情形之一者，處一年以上五年以下有期徒刑，得併科一百萬元以下罰金：
  四、未依第二十條規定領有廢棄物清除、處理許可證或核備文件，從事廢棄物貯存
      、清除、處理，或未依廢棄物清除、處理許可證或核備文件內容貯存、清除、
      處理廢棄物者。


司法院資訊處製作；財團法人民間司法改革基金會備份。
